# 命令行 {#command-line}

## apt 软件包管理器 {#apt}

### 添加和删除 PPA {#ppa}

```bash
sudo add-apt-repository -y ppa:opencpu/imagemagick
sudo add-apt-repository --remove ppa:opencpu/imagemagick
```

安装软件 octave 的依赖

```bash
sudo yum install yum-utils
sudo yum-builddep octave
yum deplist octave
```

### 清理修复软件包 {#clean}

```bash
sudo aptitude install build-essential # 修复依赖问题
sudo apt update # 更新资源列表
sudo apt-get upgrade # 更新软件包
apt list --upgradable # 列出可升级的包
sudo apt-get autoclean # 删除已卸的软件的备份
sudo apt-get clean # 删除已装或已卸的软件的备份
sudo apt-get autoremove --purge * # 推荐卸载软件的方式
```

删除旧的内核

```bash
dpkg --list | grep linux-image
sudo apt-get purge linux-image-3.19.0-{18,20,21,25}
sudo update-grub2
```

### 搜索查询安装 {#search-show-install}

```bash
# 搜索
apt-cache search octave | grep octave
# 查询
apt show octave
# 安装
sudo apt install octave
```

```bash
sudo apt-get install lsb-core
lsb_release -a
```

## tlmgr 管理器 {#tlmgr}

LaTeX 包管理器说的其实是 tlmgr (TeXLive Manager)

```{r}
base::system('xelatex --version', intern = TRUE)
```

```{r}
base::system('tlmgr info --list --only-installed --data name,size', intern = TRUE)
# or tinytex::tlmgr(c("info", "--list", "--only-installed", "--data", "name,size"))
```

[tlmgr 管理器手册](https://www.tug.org/texlive/doc/tlmgr.html#install-option-...-pkg)


1. 安装和更新

	```bash
	# 就近选择 CTAN 镜像站点
	tlmgr option repository https://mirrors.tuna.tsinghua.edu.cn/CTAN/systems/texlive/tlnet
	tlmgr option repository http://mirror.ctan.org/systems/texlive/tlnet
	# 可更新的 TeX 包列表
	tlmgr update --list
	# 更新所有已经安装的 TeX 包
	tlmgr update --all
	# 更新 tlmgr 管理器本身
	tlmgr update --self
	# 安装
	tlmgr install ctex fandol
	# 列出套装
	tlmgr list schemes
	tlmgr list collections
	# 列出已经安装的 TeX 包
	tlmgr list --only-installed
	# 安装 GPG 公钥（只限Win/Mac）
	tlmgr --repository http://www.preining.info/tlgpg/ install tlgpg
	```

2. 搜索

	```bash
	tlmgr search *what*
	```

	参数 `\*what\*` 是正则表达式

	```{r}
	# tlmgr search --file tikz.sty
	tinytex::tlmgr_search('tikz.sty')
	```

	这样，我们就可以知道要使用 `\usepackage{tikz}` 就得先安装 **pgf** 包，此外，管道命令也是支持的

	```bash
	tlmgr search --file font | grep math
	```
	
	查询 CTAN 仓库列表

	```bash
	tlmgr repository list
	```

## 挂载共享文件夹

```bash
sudo mount -t vboxsf -o uid=1000,gid=1000 Downloads /home/share
sudo chmod -R 777 ./share  给目录添加权限
```

## 复制文件 {#cp}

复制到当前文件夹下

```bash
sudo cp /home/cloud/clientip.tar.bz2 ./
```

Linux 命令行工具是非常强大的^[<https://www.datascienceatthecommandline.com/>]。

1. 查看文件

	```bash
	ls -a
	```

	列出目录下所有文件

	```bash
	ls -1 
	```

	一行显示一个文件或文件夹

	```bash
	ls -l 
	```

	按从 aA-zZ 的顺序列出所有文件以及所属权限

	```bash
	ls -rl 
	```

	相比于 `ls -l` 文件是逆序排列

	```bash
	ls -lh
	```

	列出文件或文件夹（不包含子文件夹）的大小 

	```bash
	ls -ld 
	```

	列出当前目录本身，而不是其所包含的内容

1. 创建文件（夹）

	```bash
	mkdir images
	```

	创建文件用 `touch` 如 `touch .Rprofile` 

	```bash
	# 删除文件夹及子文件夹，递归删除
	rm -rf images/
	# 删除文件
	rm .Rprofile
	```

1. 移动文件

	在当前目录下

	```bash
	# 移动文件夹 images 下的所有文件到 figures 文件夹下
	mv images/* figures/
	# images 文件夹移动到 figures 文件夹下
	mv images/ figures/
	# 移动特定的文件
	mv images/*.png figures/
	```

	同一目录下有两个文件 `R-3.5.1.tar.gz` 未下载完整 和 `R-3.5.1.tar.gz.1` 完全下载

	```bash
	# 删除 R-3.5.1.tar.gz
	rm R-3.5.1.tar.gz
	# 重命名 R-3.5.1.tar.gz.1 
	mv R-3.5.1.tar.gz.1  R-3.5.1.tar.gz
	```

1. 查看文件大小

	当前目录下各文件夹的大小， `-h` 表示人类可读的方式显示，如 Kb、Mb、Gb，`-d` 表示目录深度 `du --human-readable --max-depth=1 ./`

	```bash
	du -h -d 1 ./
	```

	```bash
	# 对当前目录下的文件/夹 按大小排序
	du -sh * | sort -nr
	```

## Git 命令 {#Git}

### 添加 {#git-add}


```bash
git add .
```

提交新文件(new)和被修改(modified)文件，不包括被删除(deleted)文件

```bash
git add -u
```

提交被修改(modified)和被删除(deleted)文件，不包括新文件(new)，`git add --update`的缩写

```bash
git add -A
```

提交所有变化，`git add --all` 的缩写

### 移除子模块 {#remove-submodule}

<https://stackoverflow.com/questions/1260748/how-do-i-remove-a-submodule/>

### 合并上流 commit {#merge-upstream-commits}

```bash
git clone --depth=5 https://github.com/XiangyunHuang/cosx.org.git
git submodule update --init --recursive
```

查看远程分支

```bash
cd cosx.org
git remote -v
```
```
origin  https://github.com/XiangyunHuang/cosx.org.git (fetch)
origin  https://github.com/XiangyunHuang/cosx.org.git (push)
```

```bash
# 添加上流分支
git remote add upstream https://github.com/cosname/cosx.org.git
# 查看远程分支
git remote -v
```
```
origin  https://github.com/XiangyunHuang/cosx.org.git (fetch)
origin  https://github.com/XiangyunHuang/cosx.org.git (push)
upstream        https://github.com/cosname/cosx.org.git (fetch)
upstream        https://github.com/cosname/cosx.org.git (push)
```

```bash
# 获取上流 commit 并且合并到我的 master 分支
git fetch upstream
git merge upstream/master master
git push origin master
```

### 大文件支持 {#large-file-support}

```bash
sudo apt install git-lfs
git lfs install
git lfs track "*.psd"
git add .gitattributes
git commit -m "track *.psd files using Git LFS"
git push origin master
```

这玩意迟早需要你购买存储空间，慎用

### 新建分支 {#checkout-new-branch}


```bash
git checkout -b stan     # 新建 stan 分支
git branch -v            # 查看本地分支 stan 前有个星号标记
git pull --rebase git@github.com:XiangyunHuang/cosx.org.git master
# 同步到远程分支 stan
git push --set-upstream origin stan
git push origin master:stan

git add .
git commit -m "balabala"
git push --set-upstream origin stan
```

### 创建站点 {#create-gh-site}

基于 GitHub Pages 创建站点用于存放图片和数据

1. 在Github上创建一个空的仓库，命名为 uploads，没有 readme.md 和 LICENSE
2. 在本地创建目录 uploads 
3. 切换到 uploads 目录下

```bash
git init 
git checkout -b gh-pages
git remote add origin https://github.com/XiangyunHuang/uploads.git
```

添加图片或者数据，并且 git add 和 commit 后

```bash
git push --set-upstream origin gh-pages
```

这样仓库 uploads 只包含 gh-pages 分支，数据地址即为以日期为分割线

<https://xiangyunhuang.github.io/uploads/data/eqList2018_05_18.xls>

### 回车换行 {#CRLF}

CR (Carriage Return) 表示回车，LF (Line Feed) 表示换行，Windows 下用回车加换行表示下一行，UNIX/Linux 采用换行符 (LF) 表示下一行，MAC OS 则采用回车符 (CR) 表示下一行

```bash
git config --global core.autocrlf false
```

### 添加子模块

```bash
git submodule add git://github.com/jgm/pandoc-templates.git templates
```

### 克隆项目

```bash
git clone --depth=10 --branch=master --recursive \
    git@github.com:XiangyunHuang/pandoc4everything.git
```

### 配置账户

```bash
git config --global user.email "email"
git config --global user.name "username"
touch .git-credentials
echo "https://username:password@github.com" >> .git-credentials
git config --global credential.helper store
```

### 往空的 Github 仓库添加本地文件

```bash
git init
git remote add origin https://github.com/XiangyunHuang/notesdown.git
git add -A
git commit -m "balabala"
git push -u origin master
```

### 本地新建仓库推送至远程分支

```bash
git remote add origin https://github.com/XiangyunHuang/notesdown.git
git add .
git commit -m "init cos-art"
# 此时远程仓库 notesdown 还没有 cos-art 分支
git push origin master:cos-art
```

位于 [Github](https://github.com/liuhui998/gitbook) [Git Community Book 中译本](http://gitbook.liuhui998.com/)


### 创建 PR {#create-pull-requests}

```bash
git pull --rebase git@github.com:yihui/xaringan.git master
# then force push to your master branch
```

参考 <https://github.com/yihui/xaringan/pull/107>

> I don't recommend you to use your master branch for pull requests, because all commits will be squashed before merging, e.g. c2c2055 Then you will have some trouble with syncing your master branch with the master branch here (your choices are (1) delete your repo and fork again; or (2) force push; either option is not good). For pull requests, I recommend that you always use different branches for different pull requests.
