# 安装 R 包 {#install-r-packages}

从指定的镜像站点安装

```r
install.packages("rbokeh", repos = "https://mirrors.tuna.tsinghua.edu.cn/CRAN/")
```

再指定安装的位置

```r
install.packages("rbokeh",
  repos = c(
    deltarho = "http://packages.deltarho.org",
    getOption("repos")
  ),
  lib = R.home("site-library")
)
```

安装 Bioconductor 上的 R 包

```r
source("https://bioconductor.org/biocLite.R")
BiocInstaller::biocLite("rbokeh")
```

安装Github上的R包

```r
devtools::install_github("bokeh/rbokeh")
```

- 依赖问题：主要针对离线安装和源码编译安装
- 平台问题：有些 R 包只能装在 Linux 操作系统上
- 软件问题：有些 R 包要求相应 R 软件版本
- 特定库依赖：如 **RDieHarder** \index{RDieHarder} 包就依赖 `libgsl-dev` 和 `libdieharder-dev` 库

所以我们需要查看以下信息

```r
sessionInfo()
# 或者
devtools::session_info("showtext")
```

```{block2, type='rmdnote'}
推荐 `devtools::session_info("package")` 而不是 `sessionInfo()`，尤其在遇到因为版本不对而带来错误的时候，如 <https://d.cosx.org/d/419765-showtext>
```

## V8 {#v8}

```bash
sudo apt install libv8-3.14-dev # Ubuntu
sudo yum install v8-314-devel # CentOS
```

直接或间接依赖 **V8** 的 R 包

```{r}
tools::dependsOnPkgs("V8")
```

## colorspace {#colorspace}

从 [R-Forge](http://R-Forge.R-project.org) 安装开发版 **colorspace** 

```{r, eval=packageVersion('colorspace') < "1.4.0"}
install.packages("colorspace", repos = "http://R-Forge.R-project.org")
```

## sf (CentOS7) {#sf-centos}

```r
wget http://download.osgeo.org/gdal/2.3.1/gdal-2.3.1.tar.gz
tar -xzf gdal-2.3.1.tar.gz
cd gdal-2.3.1
./configure
make
sudo make install
```

checkout you replaced the default gdal:

```bash
echo "/usr/local/lib" > /etc/ld.so.conf.d/libgdal-x86_64.conf
sudo ldconfig # relink to new gdal # need to relogin R
```

install geos-devel for lwgeom

```bash
sudo yum install -y geos-devel
wget http://download.osgeo.org/geos/geos-3.6.3.tar.bz2
tar -xjf geos-3.6.3.tar.bz2
cd geos-3.6.3
./configure
make
sudo make install
sudo ldconfig # relink to new gdal # need to relogin R
```

```bash
sudo yum install udunits2-devel
```

```r
install.packages("udunits2",configure.args='--with-udunits2-include=/usr/include/udunits2/')
```

```bash
sudo yum install postgresql-devel
```

```r
install.packages("RPostgreSQL",dependencies=TRUE)
```

```bash
sudo yum install -y liblwgeom
```

```r
install.packages("lwgeom")
```


## sf {#sf}

开发仓库 <https://github.com/r-spatial/sf>

```bash
sudo add-apt-repository ppa:ubuntugis/ubuntugis-unstable
sudo apt-get update
sudo apt-get install libudunits2-dev libgdal-dev libgeos-dev libproj-dev 
```

```{r}
tools::dependsOnPkgs("sf")
```

依赖情况是直接导入 **sf** 包的

```{r}
tools::dependsOnPkgs("sf",
                     recursive = F, dependencies = "Imports")
```


## lwgeom {#lwgeom}

开发仓库 <https://github.com/r-spatial/lwgeom>

```bash
sudo add-apt-repository ppa:ubuntugis/ubuntugis-unstable
sudo apt-get update
sudo apt-get install libgdal-dev libgeos-dev libproj-dev \
     libudunits2-dev liblwgeom-dev
```

安装完上述库后，还可以安装 rgdal 和 udunits2^[最新开发版 <ftp://ftp.unidata.ucar.edu/pub/udunits>]

安装 udunits2 可能需要指定开发文件位置

```r
install.packages("udunits2",configure.args='--with-udunits2-include=/usr/include/udunits2')
--configure-args='--with-udunits2-lib=/usr/local/lib'  UDUNITS2_LIB
--configure-args='--with-udunits2-include=/usr/include/udunits2'  UDUNITS2_INCLUDE
```


## tmap {#tmap}

在 Ubuntu 16.04 下

```bash
# install fundamental spatial libraries (needed for sf, sp, rgdal, rgeos)
sudo add-apt-repository ppa:ubuntugis/ubuntugis-unstable
sudo apt-get update
sudo apt-get install libudunits2-dev libgdal-dev libgeos-dev libproj-dev 

# install v8, needed for the R package V8 which reverse imports geojsonio and rmapshaper -> tmaptools -> tmap
sudo apt-get install libv8-3.14-dev


# install jq, needed for the R package jqr whith reverse imports: geojson -> geojsonio -> rmapshaper -> tmaptools -> tmap
sudo add-apt-repository -y ppa:opencpu/jq
sudo apt-get update -q
sudo apt-get install -y libjq-dev

# install libraries needed for the R package protolite, which reverse imports: geojson -> geojsonio -> rmapshaper -> tmaptools -> tmap
sudo apt-get install -y libprotobuf-dev protobuf-compiler

# other libraries
sudo apt-get install libssl-dev
sudo apt-get install libcairo2-dev
```

在 Ubuntu 17/18 下

```bash
sudo apt-get install libgdal-dev libgeos-dev  libproj-dev  libudunits2-dev \
    libv8-dev  libjq-dev  libprotobuf-dev  protobuf-compiler \
    libssl-dev libcairo2-dev
```


## rstan {#rstan}

目前二进制版的 rstan 只在 Ubuntu 14.04 (trusty) or 16.04 (xenial) 上提供，自己编译的话，可以参考 rstan 仓库的 Wiki^[<https://github.com/stan-dev/rstan/wiki/Installing-RStan-on-Mac-or-Linux>]。 

```bash
# Add marutter's c2d4u repository, (and rrutter for CRAN builds too)
sudo add-apt-repository -y "ppa:marutter/rrutter"
sudo add-apt-repository -y "ppa:marutter/c2d4u"
sudo apt-get update
sudo apt-get install r-cran-rstan
```

Ubuntu 18.04 bionic

```bash
sudo add-apt-repository ppa:marutter/c2d4u3.5
sudo apt-get update
```

## Rmpfr

```bash
sudo apt-get install libmpfr-dev
```

```r
install.packages("Rmpfr")
```

## geojson

```bash
sudo yum install jq-devel protobuf-devel
```

```r
install.packages(c('geojson','geojsonio','jqr','protolite'))
```

## lgcp

```bash
sudo yum install bwidget
```

```r
install.packages(c('rpanel','lgcp'))
```

## ijtiff

```bash
sudo yum install jbigkit-devel
```

```r
install.packages('ijtiff')
```

## webshot

```bash
sudo apt install phantomjs
```
```r
install.packages("webshot")
```

## gifski

```bash
sudo apt-get install cargo
```

```r
install.packages('gifski')
```

## RDieHarder {#RDieHarder}

有关随机数检验的一本好书 [@Goucher2009]，以及 StackOverflow 上关于[随机数分析的探讨](https://stackoverflow.com/questions/4027756/random-number-analysis/4027781)，统计之都^[<https://cosx.org/>]上 [随机数生成及其在统计模拟中的应用](https://cosx.org/2017/05/random-number-generation/)

```bash
sudo apt-get install -y libgsl-dev libdieharder-dev
```

CentOS 下安装过程

```bash
sudo yum install gsl gsl-devel dieharder dieharder-devel dieharder-libs
```

```r
install.packages("RDieHarder",configure.args='--with-dieharder-lib=/usr/lib/libdieharder')
```

dieharder 命令帮助 `dieharder h`

```bash
dieharder -l
```

查看 `Test Number`为 15的检验

```bash
dieharder -d 15
```

15号检验的说明

```bash
dieharder -d 15 -h
```

## INLA {#INLA}

```r
## try http:// if https:// URLs are not supported
source("https://bioconductor.org/biocLite.R")
# 选择就近的站点
chooseBioCmirror()
chooseCRANmirror()
biocLite(c("Rgraphviz", "graph"), ask = FALSE)
install.packages("INLA", repos = c(getOption("repos"), INLA = "https://inla.r-inla-download.org/R/stable"), dep = TRUE)
```

## sparklyr

```{r,eval=FALSE}
library(sparklyr)
# spark_available_versions()
spark_install(version = "2.2.0", hadoop_version = "2.7")
```

## mxnet

```bash
sudo apt-get install -y libatlas-base-dev liblapack-dev libopencv-dev libjemalloc-dev

git clone --depth=1 --branch=master https://github.com/apache/incubator-mxnet

cd incubator-mxnet
git submodule update --init --recursive 

make -j2 USE_OPENCV=1 USE_BLAS=atlas
```

```r
devtools::install_deps('path/to/R-package')
```

```bash
make rpkg
```

## 其它 R 包

1. [devtools](https://github.com/r-lib/devtools) 是开发 R 包的常用工具，同时具有很重的依赖，请看

   ```{r,eval=require('devtools'),echo=TRUE}
   tools::package_dependencies('devtools',recursive=T)
   ```

   其中，依赖关系见表 \@ref(tab:devtools-sys-dep)
   
   Table: (\#tab:devtools-sys-dep) devtools 的系统依赖  

   |               |     [curl]     |      [git2r]   |    [openssl]  
   |:------------- | :------------- | :------------- | :------------- 
   |  Ubuntu       | libcurl-dev[^curl-dev] |  libgit2-dev   |   libssl-dev  
   |  CentOS       | libcurl-devel  |  libgit2-devel |  openssl-devel

[^curl-dev]: libcurl-dev 是一个虚包 virtual package，由 libcurl4-openssl-dev 或 libcurl4-nss-dev 或 libcurl4-gnutls-dev 实际提供，选择其中一个安装即可。

1. [sf](https://github.com/r-spatial/sf) 是处理空间数据的常用工具

   ```{r,eval=require('sf'),echo=TRUE}
   tools::package_dependencies('sf',recursive=T)
   ```
   
   其主要的系统依赖分别是 GEOS 3.5.1, GDAL 2.2.2, PROJ 4.9.2
   
   ```bash
   sudo add-apt-repository -y ppa:ubuntugis/ubuntugis-unstable
   sudo apt-get update
   sudo apt-get install -y libudunits2-dev libgdal-dev libgeos-dev libproj-dev 
   ```
   
   这样也同时解决了 [udunits2]、 [rgdal] 和 [rgeos] 等 3个R包的系统依赖，其中 udunits2 使用如下命令安装
   
   ```{r,eval=FALSE,echo=TRUE}
   install.packages("udunits2",configure.args='--with-udunits2-include=/usr/include/udunits2')
   ```
   
1. 图形设备支持 cairo png jpeg tiff

   ```bash
   sudo apt-get install -y libcairo2-dev libjpeg-dev libpng-dev libtiff-dev 
   ```

1. 图像处理 [imager](https://github.com/dahtah/imager) 和 [magick](https://github.com/ropensci/magick)

   ```bash
   sudo yum install fftw-devel # CentOS
   sudo apt-get install libfftw3-dev # Ubuntu
   ```
   
   在 Ubuntu 系统上安装最新的 libmagick++-dev 库
   
   ```bash
   sudo add-apt-repository -y ppa:opencpu/imagemagick
   sudo apt-get update
   sudo apt-get install -y libmagick++-dev 
   ```
   
   在 CentOS 系统上
   
   ```bash
   sudo yum install -y ImageMagick-c++-devel
   ```
   
   然后安装 R 包 `install.packages(c('imager','magick'))`

1. [rgl](https://r-forge.r-project.org/projects/rgl/) 是绘制真三维图形的重量级 R 包

   ```bash
   sudo apt-get install libcgal-dev libglu1-mesa-dev libglu1-mesa-dev libx11-dev # Ubuntu
   sudo yum install mesa-libGLU mesa-libGLU-devel # CentOS
   ```
   
   然后安装 R 包
   
   ```r
   install.packages('rgl')
   ```
   
   在 Ubuntu 系统上还可以这样安装
   
   ```bash
   sudo add-apt-repository ppa:marutter/rrutter3.5
   sudo apt-get update
   sudo apt-get install r-cran-rgl
   ```

1. [rJava](https://github.com/s-u/rJava) 是 Java 语言和 R 语言之间实现通信交流的桥梁

   ```bash
   sudo apt-get install -y default-jdk
   sudo R CMD javareconf
   ```
   
   然后安装 rJava 包 `install.packages("rJava")`


1. [igraph](https://igraph.org/) 是网络数据分析的必备 R 包，为了发挥其最大性能，需要安装三个系统依赖

   ```bash
   sudo apt-get install -y libgmp-dev libxml2-dev libglpk-dev
   ```

   然后安装 R 包

   ```r
   install.packages('igraph')
   ```
   
1. [gpuR](https://github.com/cdeterman/gpuR) 是基于 GPU 进行矩阵计算的扩展包，依赖 RcppEigen 确保安装 OpenCL 和 RViennaCL 或者 安装 Nvidia 驱动和 CUDA，使用 [gpuRcuda](https://github.com/gpuRcore/gpuRcuda) 和 [gputools](https://github.com/nullsatz/gputools) 扩展包，下面安装指导来自其 Wiki

    ```bash
    # Install OpenCL headers
    sudo apt-get install opencl-headers opencv-dev
    
    # Install NVIDIA Drivers and CUDA
    sudo add-apt-repository -y ppa:xorg-edgers/ppa
    sudo apt-get update
    sudo apt-get install nvidia-346 nvidia-settings
    ```

1. [nloptr](https://github.com/jyypma/nloptr) 是 [NLopt](https://github.com/stevengj/NLopt/) 的 R 语言接口，首先安装 NLopt 程序库 `sudo apt-get install libnlopt-dev` 然后安装 R 包`install.packages('nloptr')`，nloptr 被 700+ R 包依赖，如 lme4， spaMM， glmmTMB， rstanarm等。

1. [rstan](https://github.com/stan-dev/rstan) 是 Stan 的 R 语言接口，在 Windows 环境下安装[^install-rstan-win]

[curl]: https://github.com/jeroen/curl
[git2r]: https://github.com/ropensci/git2r
[openssl]: https://github.com/jeroen/openssl
[udunits2]: https://github.com/pacificclimate/Rudunits2
[rgdal]: https://r-forge.r-project.org/projects/rgdal/
[rgeos]: https://r-forge.r-project.org/projects/rgeos/
[rgl]: https://r-forge.r-project.org/projects/rgl/
[rJava]: https://github.com/s-u/rJava
[imager]: https://github.com/dahtah/imager
[magick]: https://github.com/ropensci/magick
[gpuR]: https://github.com/cdeterman/gpuR
[gpuRcuda]: https://github.com/gpuRcore/gpuRcuda
[gputools]: https://github.com/nullsatz/gputools
[igraph]: https://igraph.org/

[^install-rstan-win]: https://github.com/stan-dev/rstan/wiki/Using-RStan-with-the-R-3.6.0-Prerelease-on-Windows
